【裁判字號】    94,訴,3890
【裁判日期】    950118
【裁判案由】    毒品危害防制條例
【裁判全文】
臺灣高雄地方法院刑事判決              94年度訴字第3890號
公  訴  人  臺灣高雄地方法院檢察署檢察官
被      告  乙○○
上列被告因毒品危害防制條例案件，經檢察官提起公訴（94年度
毒偵字第7225號），被告於本院準備程序進行中，就被訴事實為
有罪之陳述，經本院告知簡式審判之旨，並聽取公訴人及被告之
意見後，本院合議庭裁定由受命法官獨任進行簡式審判程序，本
院判決如下：
    主  文
乙○○連續施用第一級毒品，處有期徒刑玖月。扣案之海洛因壹
包（含包裝袋。淨重零點壹公克，空包裝重零點捌公克）、
殘渣袋陸個、分裝勺貳支、糖粉壹包，均沒收銷燬之。電子磅秤
壹臺沒收。又連續施用第二級毒品，處有期徒刑伍月。扣案之甲
基安非他命壹包（含包裝袋。驗前毛重壹點肆公克，驗後毛重壹
點公克）沒收銷燬之。應執行有期徒刑壹年。扣案之海洛因壹
包（含包裝袋。淨重零點壹公克，空包裝重零點捌公克）、
甲基安非他命壹包（含包裝袋。驗前毛重壹點肆公克，驗後毛重
壹點公克）、殘渣袋陸個、分裝勺貳支、糖粉壹包，均沒收銷
燬之。電子磅秤壹臺沒收。
    事  實
一、乙○○前因施用毒品案件，經本院以90年度毒聲字第3157號
    裁定送觀察、勒戒後，認有繼續施用施用毒品傾向，再以90
    年度毒聲字第4000號裁定令入戒治處所施以強制戒治，嗣以
    90年度毒聲字第7765號裁定停止強制戒治，所餘戒治期間付
    保護管束，並於民國91年6 月17日保護管束期滿，強制戒治
    執行完畢。詎未戒除毒癮，復於前開強制戒治執行完畢後5
    年內，分別基於施用第一級毒品海洛因及第二級毒品甲基安
    非他命之概括犯意，自94年7 月25日下午3 、4 時許起至94
    年7 月27日下午7 時55分許採尿前回溯24小時內（不含公權
    力拘束時間）之某時許止，在高雄市小港區青島村社區內友
    人住處，分別施用第一級毒品海洛因及第二級毒品甲基安非
    他命各2 次。嗣於94年7 月27日下午5 時50分許，在高雄市
    小港區○○路與二苓路口為警查獲，並扣得第一級毒品海洛
    因1 包（毛重約0.7 公克）、第二級毒品甲基安非他命1 包
    （毛重約1.4 公克）、電子磅秤1 臺、分裝勺2 支、殘渣袋
    6 個、糖粉1 包（起訴書漏載電子磅秤1 臺、分裝勺2 支、
    殘渣袋6 個、糖粉1 包）。
二、案經高雄市政府警察局移請臺灣高雄地方法院檢察署檢察官
    偵查起訴。
    理  由
一、本件被告乙○○所犯為死刑、無期徒刑、最輕本刑為3 年以
    上有期徒刑以外之罪，其於本院準備程序進行中，就被訴事
    實為有罪之陳述，經受命法官告知簡式審判程序之旨，並聽
    取公訴人及被告之意見後，本院合議庭認宜進行簡式審判程
    序，爰依刑事訴訟法第273 之1 第1 項之規定，裁定由受命
    法官獨任進行簡式審判程序，合先敘明。
二、前揭事實，迭據被告於警詢、偵查及本院審理中坦認不諱，
    並有高雄市政府警察局刑警大隊製作之扣押筆錄、扣押品收
    據、扣押物品目錄表各1 紙、查獲照片2 幀附卷可稽。且經
    警採集其尿液送請高雄市立凱旋醫院檢驗結果，確呈嗎啡（
    即海洛因進入人體後之代謝物）及甲基安非他命之陽性反應
    ，此有該醫院出具之濫用藥物尿液檢驗報告、前開刑警大隊
    製作之尿液採證代碼對照各1 紙在卷可佐（檢體編號Ｌ7-02
    7）， 足認被告前開自白核與科學檢驗結果及其他卷證相符
    ，堪予採信。本件事證明確，被告犯行洵堪認定，應予依法
    論科。
三、按海洛因、甲基安非他命分別為毒品危害防制條例第2 條第
    2 項第1 款、第2 款所明定之第一級、第二級毒品。核被告
    所為，係犯毒品危害防制條例第10條第1 項、第2 項之施用
    第一級、第二級毒品罪。其於施用前後，分別持有海洛因及
    甲基安非他命之低度行為，各為施用之高度行為所吸收，均
    不另論罪。被告前後二次分別施用海洛因、甲基安非他命之
    犯行，均時間緊接，各觸犯構成要件相同之罪名，顯係分別
    基於概括犯意反覆為之，各為連續犯，應分別論以一罪並加
    重其刑。又所犯上開二罪間，犯意各別，構成要件互殊，應
    分論併罰。被告有如事實欄所示強制戒治執行完畢情形，業
    據本院調取臺灣高等法院被告前案紀錄表、本院院內索引卡
    紀錄表各1 份核閱屬實，並有刑案資料查註紀錄表、全國施
    用毒品案件紀錄表、受觀察勒戒人毒品及前科紀錄簡列表各
    1 份在卷可按。其於強制戒治執行完畢釋放後，5 年內再犯
    本件施用毒品罪，應依毒品危害防制條例第23條第2 項之規
    定依法訴追。爰審酌被告前因施用毒品案件，經觀察勒戒、
    強制戒治執行完畢後，仍未能徹底戒絕毒品，顯見其意志薄
    弱，非經相當時間與毒品隔離，難於矯治，惟念及施用毒品
    究為戕害自己之身體健康，尚未對他人造成危害，且始終坦
    承犯行，態度尚可等一切情狀，分別量處如主文所示之刑，
    並依法定其應執行之刑，以資懲儆。
四、如事實欄所示之扣案物品經送鑑驗結果，扣案白粉1 包（毛
    重約0.7 公克）確屬第一級毒品海洛因（淨重0.31公克，空
    包裝重0.38公克），有法務部調查局出具之鑑定通知書1 紙
    在卷可參。扣案之晶體1 包（毛重約1.4 公克）確呈甲基安
    非他命陽性反應（驗前毛重1.4 公克，驗後毛重1.3 公克）
    ，有高雄醫學大學附設中和紀念醫院出具之檢驗報告1 紙在
    卷可考。殘渣袋6 個、分裝勺2 支、糖粉1 包亦分別檢出海
    洛因陽性反應，有高雄市立凱旋醫院出具之濫用藥物成品檢
    驗報告1 紙在卷為憑。是上開扣案之海洛因、甲基安非他命
    均應依毒品危害防制條例第18條第1 項前段沒收銷燬之；送
    驗耗損部分因已滅失，毋庸宣告沒收銷燬；毒品之空包裝袋
    各1 個、分裝勺2 支、殘渣袋6 個、糖粉1 包因殘有微量毒
    品，難以析離，應整體視同毒品，併依前開規定沒收銷燬之
    。至電子磅秤1 臺係被告所有供犯本件施用毒品所用之物，
    業據供陳在卷，爰另依刑法第38條第1 項第2 款之規定沒收
    之。
據上論斷，應依刑事訴訟法第273 條之1 第1 項、第299 條第1
項前段，毒品危害防制條例第10條第1 項、第2 項、第18條第1
項前段，刑法第11條、第56條、第38條第1 項第2 款、第51條第
5 款、第9 款，判決如主文。
本案經檢察官甲○○到庭執行職務。
中    華    民    國    95    年    1     月    18    日
                  刑事第六庭    法  官  林柏壽
以上正本證明與原本無異。
如不服本判決，應於判決送達後10日內，向本院提出上訴狀。
中    華    民    國    95    年    1     月    18    日
                                書記官  林國龍
附錄本案論罪科刑法條全文：
毒品危害防制條例第10條
施用第一級毒品者，處6 月以上5 年以下有期徒刑。
施用第二級毒品者，處3 年以下有期徒刑。


司法院資訊處製作；財團法人民間司法改革基金會備份。
